【裁判字號】    96,上更(一),814
【裁判日期】    970325
【裁判案由】    違反槍砲彈藥刀械管制條例
【裁判全文】
臺灣高等法院刑事判決            96年度上更 (一)字第814號
上  訴  人  臺灣桃園地方法院檢察署檢察官
被      告  甲○○
指定辯護人  本院公設辯護人  王永炫
上列上訴人因被告違反槍砲彈藥刀械管制條例等案件，不服臺灣
桃園地方法院95年度訴字第1637號，中華民國96年1月29日第一
審判決（起訴案號：臺灣桃園地方法院檢察署95年度偵字第1526
9號），提起上訴，經判決後由最高法院發回更審，本院判決如
下：
    主  文
原判決撤銷。
甲○○未經許可，持有空氣槍，處有期徒刑貳年，併科罰金新臺
幣參萬元，罰金如易服勞役，以新臺幣壹仟元折算壹日。緩刑伍
年。扣案之空氣槍壹支（含槍托上方連接之二氧化碳高壓鋼瓶壹
瓶、槍枝管制編號：桃警鑑0000000000號）及鋼珠壹顆均沒收。
    事  實
一、甲○○明知可發射子彈具有殺傷力之空氣槍，係屬槍砲彈藥
    刀械管制條例管制之槍枝，非經中央主管機關許可，不得持
    有；仍於民國95年5月底某日，經由拍賣網站，向某姓名年
    藉不詳之成年男子，以新臺幣（下同）10,000元購買具殺傷
    力之口徑5.5mm氣動式空氣長槍1支（含槍托上方連接之2氧
    化碳高壓鋼瓶1瓶，槍枝管制編號：桃警鑑0000000000號）
    ，未經許可而持有之。嗣於95年7月1日下午1時20分許，在
    桃園縣復興鄉霞雲村之台7線霞雲溪口前，以上開空氣槍發
    射鋼珠試射鐵罐時，為警查獲，並扣得上開空氣槍1支及鋼
    珠1顆。
二、案經桃園縣政府警察局大溪分局報請臺灣桃園地方法院檢察
    署檢察官偵查起訴。
    理  由
壹、程序方面：
    本件認定事實所引用之本件卷內所有卷證資料（包含人證與
    文書證據、物證等證據），並無證據證明係公務員違背法定
    程序所取得，而檢察官、被告及其辯護人於審判期日對法院
    提示之卷證表示沒意見等語，且卷內之文書證據，亦無刑事
    訴訟法第159條之4之顯有不可信之情況與不得作為證據之情
    形。綜上，依刑事訴訟法第159條至159條之5之規定，本件
    認定事實所引用之本件卷證所有證據（包含人證與文書證據
    、物證等證據），均有證據能力，合先敘明。
貳、實體部分：
一、上開犯罪事實，業據被告於本院更一審審理時坦承不諱，復
    有如事實欄所述之槍枝、鋼珠扣案及桃園縣政府警察局大溪
    分局製作之扣押筆錄、扣押物品目錄表各1份、扣押物品清
    單2紙及照片6幀在卷足稽。又被告為警於前述時間、地點查
    扣之空氣槍，經送請桃園縣政府警察局鑑驗結果：送鑑空氣
    長槍1枝（含槍托上方連接之二氧化碳高壓鋼瓶1瓶，槍枝管
    制編號：桃警鑑0000000000號），認係以氣動式長槍，以外
    接小型二氧化碳鋼瓶為動力，可發射直徑約5.5mm之彈丸，
    槍管為金屬材質，試射5.5mm、重量0.99g金屬彈粒3次，測
    得速度為146、119、152公尺／秒，計算其動能為10.55、
    7.01、11.44焦耳，單位面積動能分別為44.43、29.52、
    48.16焦耳／平方公分。殺傷力之相關依據：、美國軍醫
    總署定義：彈丸撞擊動能達58磅呎（約為78.6焦耳），則足
    以使人喪失戰鬥能力。、桃園縣政府警察局對活豬作射擊
    測試結果，彈丸單位面積動能達24焦耳／平方公分，則足以
    穿入豬隻皮肉層。、依日本科學警察研究所之研究結果，
    彈丸單位面積動能達20焦耳／平方公分，則足以穿入人體皮
    肉層，有該局出具之95年7月25日桃警鑑字第0950008287號
    槍彈鑑定書在卷可稽，堪認扣案之空氣槍為具有殺傷力之管
    制槍械無誤。綜上，足認被告前揭任意性自白與事實相符，
    應堪採信；本件事證明確，被告犯行堪以認定，應依法論科
    。
二、論罪科刑部分：
（一）、按未經許可持有空氣槍，其持有之繼續，為行為之繼續
        ，亦即一經持有手槍，罪已成立，但其完結須繼續至持
        有行為終了時為止。則持有手槍行為，自亦為行為之繼
        續，其犯罪之完結須繼續至持有行為終了時為止（參見
        最高法院93年度臺上字第2293號判決意旨）。又持有槍
        砲為長時間之繼續，乃行為之繼續而非狀態之繼續，故
        如未受允准，持有槍砲而無正當理由之行為持續長時間
        ，於終止持有前，均在其犯罪行為實施中，其間法律縱
        有變更，其行為既繼續實施至新法施行以後，即與犯罪
        後法律有變更之情形不同，不生新舊法比較適用之問題
        ，亦有最高法院75年度臺上字第3370號判決可資參照。
        是被告於95年5月間購得前揭空氣槍，然持有行為持續
        至95年7月1日遭警查獲而終了，應適用94年2月2日修正
        公布，並於95年7月1日施行之新修正刑法，尚不生新舊
        法比較適用之問題。
（二）、原審認被告主觀上對該空氣槍具殺傷力並無認識，又認
        被告係向合法商家購入空氣槍枝，而未察其購槍交易之
        情節或有出入，不符常情，且遭警查獲之時，已有試射
        ，當知該槍乃具殺傷力，檢察官上訴指摘原判決不當，
        非無理由，自應由本院予以撤銷改判。核被告所為，係
        犯槍砲彈藥刀械管制條例第8條第4項未經許可持有空氣
        槍罪。該罪之法定刑，係3年以上10年以下有期徒刑，
        併科7百萬元以下罰金，而被告持有空氣槍，僅係一時
        感到新奇，而持有空氣槍後，亦未用於不法用途，業據
        被告供承在卷，而本件亦查無被告持槍從事其他不法行
        為之證據，是以被告犯罪之具體情狀及行為背景，確屬
        情輕法重，客觀上足以引起社會一般人之同情，縱宣告
        法定最低度之刑猶嫌過重，故爰依刑法第59條之規定酌
        減其刑二分之一。爰審酌被告於本院審理時坦白承認犯
        行，並表示悔意，犯後態度良好，兼衡其犯罪手段及犯
        罪所生之危害等一切情狀，量處有期徒刑2年，並就罰
        金部分諭知易服勞役之折算標準。另被告未曾犯罪而受
        有期徒刑以上刑之宣告，有本院被告前案紀錄表在卷可
        稽，經此偵審程序，當知所警惕，信無再犯之虞，且被
        告為彌補其所犯之罪行，欲對社會貢獻己力，業已分別
        捐款予財團法人台灣兒童暨家庭扶助基金會、財團法人
        至善社會福利基金會及高雄縣私立基督教山地育幼院各
        5萬元（合計15萬元），此有財團法人台灣兒童暨家庭
        扶助基金會、財團法人至善社會福利基金會及高雄縣私
        立基督教山地育幼院出具之收據3紙在卷可證，並有本
        院公務電話查詢表在卷可稽；本院因認對其所宣告之刑
        ，以暫不執行為適當，爰併予宣告緩刑5年，以啟自新
        。
（三）、沒收部分：
        扣案空氣槍1支（槍枝管制編號：桃警鑑0000000000號
        ，含槍托上方連接之二氧化碳高壓鋼瓶1瓶），具有殺
        傷力，已如前述，自屬違禁物，不問屬於何人所有，應
        依刑法第38條第1項第1款宣告沒收之。另扣案之鋼珠1
        顆，係被告所有供持有該空氣槍發射所用之物，應依刑
        法第38條第1項第2款規定宣告沒收。
據上論斷，應依刑事訴訟法第369條第1項前段、第364條、第299
條第1項前段，槍砲槍彈刀械管制條例第8條第4項，刑法第11條
前段、第59條、第42條第3項、第74條第1項第1款、第38條第1項
第1款、第2款，判決如主文。
本案經檢察官羅建勛到庭執行職務。
中    華    民    國    97    年    3    月    25    日
                  刑事第十三庭審判長法  官  曾德水
                                    法  官  談  虎
                                    法  官  梁耀鑌
以上正本證明與原本無異。
如不服本判決，應於收受送達後十日內向本院提出上訴書狀，其
未敘述上訴之理由者並得於提起上訴後十日內向本院補提理由書
（均須按他造當事人之人數附繕本）。
                                    書記官  莊淑茹
中    華    民    國    97    年    3     月    25    日
附錄：本案論罪科刑法條全文
槍砲彈藥刀械管制條例第8條
未經許可，製造、販賣或運輸鋼筆槍、瓦斯槍、麻醉槍、獵槍、
空氣槍或第4條第1項第1款所定其他可發射金屬或子彈具有殺傷
力之各式槍砲者，處無期徒刑或5年以上有期徒刑，併科新臺幣1
千萬元以下罰金。
未經許可，轉讓、出租或出借前項所列槍枝者，處5年以上有期
徒刑，併科新臺幣1千萬元以下罰金。
意圖供自己或他人犯罪之用，而犯前2項之罪者，處無期徒刑或7
年以上有期徒刑，併科新臺幣1千萬元以下罰金。
未經許可，持有、寄藏或意圖販賣而陳列第1項所列槍枝者，處3
年以上10年以下有期徒刑，併科新臺幣700萬元以下罰金。
第1項至第3項之未遂犯罰之。


司法院資訊處製作；財團法人民間司法改革基金會備份。
